【裁判字號】    90,訴,2063
【裁判日期】    901009
【裁判案由】    偽造文書等
【裁判全文】
臺灣高雄地方法院刑事判決                          九十年度訴字第二六三號
    公  訴  人  臺灣高雄地方法院檢察署檢察官
    被      告  甲○○
右列被告因偽造文書等案件，經檢察官提起公訴（九十年度偵字第六四一三號），本
院判決如左：
    主  文
甲○○行使偽造私文書，足以生損害於他人，累犯，處有期徒刑肆月，如易科罰金，
以參佰元折算壹日。
    事  實
一、甲○○前曾有竊盜、贓物、違反肅清煙毒條例及麻醉藥品管理條例等犯罪前科，
    並於民國八十七年間因竊盜案件，經法院判處有期徒刑十月確定，於八十九年五
    月八日執行完畢，仍不知悔改。甲○○於九十年二月十五日下午十時許，在高雄
    縣美濃鎮泰和十六號前，見因不詳原因離乙○○○本人持有之身分證乙張置放於
    該處，竟意圖為自己不法之所有，基於侵占脫離物之犯意，拾起該身分證，而據
    為己有。甲○○復基於偽造私文書後加以行使，並意圖為自己不法利益之詐欺得
    利之概括犯意，於九十年二月十六日，持上開乙○○○身分證，前去中華電信股
    份有限公司（下稱中華電信公司）鳳山營業處，以乙○○○之名義偽填行動電話
    申請書乙張，而持以行使向中華電信公司申請號碼0000000000號行動
    電話門號，足生損害於乙○○○及中華電信公司。甲○○於取得上開行動電話Ｓ
    ＩＭ識別卡後，即利用門號0000000000號ＳＩＭ識別卡，插入其持有
    之行動電話內，並撥打他人之電話號碼加以行使之方式，連續使用該門號之相關
    通信設備與他人通訊，致使中華電信公司陷於錯誤，誤認甲○○係000000
    0000號行動電話之合法使用人而提供通訊服務，並將發話之通訊費用列入名
    義上租用人乙○○○帳單，連續獲得免費使用行動電話通訊之財產上不法利益，
    共計新台幣（下同）一千六百十九元。嗣於九十年三月二十八日乙○○○至中華
    電信公司旗山營業處繳付電話費時，始知遭人冒名申請行動電話，而報警循線查
    獲。
二、案經高雄縣警察局旗山分局移送台灣高雄地方法院檢察署檢察官偵查起訴。
    理  由
一、右揭事實，業據被告甲○○於警訊及偵、審時均坦承不諱，核與證人即被害人乙
    ○○○於警訊時證述之情節大致相符，並有門號0000000000號行動電
    話之中華電信公司鳳山營業處行動電話業務租用申請書影本乙紙、贓物領據乙紙
    、上開行動電話門號之通話明細清單乙份、及中華電信公司台灣南區分公司鳳山
    營運處旗山服務中心九十年九月十八日鳳旗業字第九○三七九○○○一四號函等
    附卷可稽。是被告之自白核與事實相符，堪信為真實。從而，本件事證明確，被
    告上開犯行，實堪認定。
二、核被告甲○○所為，係犯刑法第二百十六條、第二百十條之行使偽造私文書罪、
    第三百三十七條之侵占脫離物罪及第三百三十九條第二項之詐欺得利罪。其偽造
    私文書之低度行為，為其後行使偽造私文書之高度行為所吸收，不另論罪。被告
    先後多次撥打冒名申請之行動電話詐欺得利行為，時間緊接，方法相同，觸犯構
    成要件相同之罪名，顯係基於概括犯意反覆為之，應依連續犯規定論以一罪，並
    依法加重其刑。其所犯上開三罪，有方法結果之牽連關係，為牽連犯，依刑法第
    五十五條之規定，從一重之行使偽造私文書罪處斷。公訴意旨雖未論及被告前開
    詐欺得利犯行，惟此部分與前揭論罪科刑部分有牽連關係，屬裁判上一罪，自為
    起訴效力所及，本院當得加以審酌，附此敘明。又被告曾因竊盜案件，經法院判
  處有期徒刑十月確定，於八十九年五月八日執行完畢，有台灣高雄地方法院檢察
    署刑案資料查註紀錄表及台灣高等法院被告全國前案紀錄表可按，其於有期徒刑
    執行完畢後五年以內再犯有期徒刑以上之罪，為累犯，依法加重其刑。爰審酌被
    告前有竊盜、贓物、違反肅清煙毒條例及麻醉藥品管理條例等犯罪前科，品行非
    佳，持拾獲之他人身分證，據以申請行動電話，撥打之金額，犯罪之手段、目的
    、所生危害，及犯後態度等一切情狀，量處如主文所示之刑，並諭知易科罰金之
    折算標準，以資懲儆。至被告雖確有在中華電信公司鳳山營業處行動電話業務租
    用申請書上，簽署「鍾榮娣」之署押二枚，惟觀之卷附之申請書，被告係在客戶
    名稱欄及持用人姓名欄填寫「鍾榮娣」之姓名，此應僅在識別租用及持用該行動
    電話之客戶為何人而已，並不具有表示本人簽名之意思，尚不生偽造署押之問題
    ，併此說明。
據上論斷，應依刑事訴訟法第二百九十九條第一項前段，刑法第二百十六條、第二百
十條、第三百三十七條、第三百三十九條第二項、第四十一條第一項、第四十七條、
第五十五條，罰金罰鍰提高標準條例第一條前段、第二條，判決如主文。
本案經檢察官楊碧瑛到庭執行職務。
中      華      民      國          九十    年      十    月      九    日
                                  臺灣高雄地方法院刑事第六庭
                                      法  官  洪榮家
右正本證明與原本無異。
如不服本判決，應於判決送達後十日內，向本院提出上訴狀。
                                      書記官  陳寰瑛
中      華      民      國          九十    年      十    月      九    日
附錄本案論罪科刑法條全文：
刑法第二百十條：
  偽造、變造私文書，足以生損害於公眾或他人者，處五年以下有期徒刑。
刑法第二百十六條：
  行使第二百十條至第二百十五條之文書者，依偽造、變造文書或登載不實事項或使
  登載不實事項之規定處斷。
刑法第三百三十七條：
  意圖為自己或第三人不法之所有，而侵占遺失物、漂流物或其他離本人所持有之物
  者，處五百元以下罰金。
刑法第三百三十九條：
  意圖為自己或第三人不法之所有，以詐術使人將本人或第三人之物交付者，處五年
  以下有期徒刑、拘役或科或併科一千元以下罰金。
  以前項方法得財產上不法之利益或使第三人得之者，亦同。
  前二項之未遂犯罰之。


司法院資訊處製作；財團法人民間司法改革基金會備份。
